# 同控下对原股东的利润分配

提问人：flamehaze34 时间：2022-10-11 21:31:45
陈版主，您好，求助！
A公司和B公司的最终控制方均为甲集团。A公司的直接控股母公司为Z公司，但并非Z公司的全资子公司。B公司和Z公司是平行的兄弟关系。
2018 年 2 月，A公司从B公司收购B公司的全资子公司C公司，该业务系同一控制下的企业合并。但是A公司和B公司约定，在合并日时点，A公司的收购对价为 2200 万，C公司的有实收资本 60万，盈余公积 40 万，未分配利润 2000 万，在合并日时点的未分配利润 2000 万仍归属于B公司。 2018 年 11 月份，C公司向B公司分配了 2000 万的股利。对于该笔分红的处理以及追溯调整及合并当期的所有者权益的列示，以下处理是否正确？
1 ）A公司将C公司的未分配利润合并进来，在C公司向原股东B公司分配股利当年，在A公司的合并所有者权益变动表中作为对股东的利润分配。
2 ）Z公司也按照同一控制下控股合并进行处理，但由于A公司并非Z公司的全资子公司，按照正常的合并，考虑少数股东权益的时候是A公司加C公司进行处理的，C公司的净资产在Z公司的合并权益变动表中有一部分计入了少数股东权益。这就很奇怪，C公司对B公司的利润分配理论上是不牵涉到Z公司合并层面的少数股东权益，少数股东权益出现利润分配就很奇怪了，但如果把C公司对B公司的利润分配全部计入Z公司的合并归母权益的话，这就造成了未分配利润和这个利润分配不对称了。
请陈版主指导指导，尤其是Z公司合并层面权益变动表处理！感激！

回答人：chenyiwei
你的理解 1 ）基本合理。
对于 2 ），Z公司也按照同一控制下控股合并进行处理。由于A收购C的股权比例为100%（C是B的全资子公司，C自身无少数股权），但收购方A不是其母公司Z的全资子公司，故在Z的合并报表中要做一个特殊处理：因同一控制下合并导致A层面形成的资本公积，以及前期C的留存收益，均归属于母公司股东，少数股东不享有，相应地历史上C向其股东分配利润的100%均归属于母公司，少数股东不承担；但在合并日后C再获得的利润，就先100%归属于A，再按照85%：15%的比例分配给少数股东，即少数股东仅享有自合并日以后C的净利润所形成的权益，不享有合并日之前的历史权益。